臺灣桃園地方法院刑事判決　　　　　100年度審交易字第308號
公　訴　人　臺灣桃園地方法院檢察署檢察官
被　　　告　溫獅榜
上列被告因公共危險等案件，經檢察官提起公訴（100 年度偵字
第9657號），被告於本院準備程序進行中，就被訴事實為有罪之
陳述，經本院告知簡式審判程序意旨，並聽取當事人之意見後，
本院裁定依簡式審判程序審理，判決如下：
    主  文
溫獅榜服用酒類，不能安全駕駛動力交通工具而駕駛，累犯，處
有期徒刑月，如易科罰金，以新臺幣壹仟元折算壹日；又於公
務員依法執行職務時，當場侮辱，累犯，處有期徒刑月，如易
科罰金，以新臺幣壹仟元折算壹日。應執行有期徒刑肆月，如易
科罰金，以新臺幣壹仟元折算壹日。
    事  實
一、溫獅榜前於民國96年間因刑法第185 條之3 公共危險案件，
    經本院以96年度壢交簡字第15799 號判決，判處罰金新臺幣
    8 萬元確定。另於97年間因竊盜、搶奪、搶奪等案件，經本
    院以97年度訴字第1147號判決，分別判處有期徒刑3 月、7
    月、7 月，並定其應執行刑為有期徒刑1 年3 月確定，入監
    執行後，已於98年12月2 日依行刑累進處遇條例之規定縮短
    刑期後刑期期滿執行完畢。詎其仍不知悔改，明知汽車駕駛
    人服用酒類後，不能安全駕駛動力交通工具者，不得駕車，
    竟於100 年3 月15日晚間6 時許起，在桃園縣觀音鄉大潭地
    區某工地內飲酒至同日晚間6 時30分許止，已達不能安全駕
    駛動力交通工具之程度，仍於飲酒結束後，隨即騎乘車牌號
    碼為BC8-671 號重型機車，自前開工地離開欲返回桃園縣中
    壢市○○路38號之居所。嗣於同日晚間7 時35分許，溫獅榜
    騎乘上開重型機車，行經桃園縣中壢市○○路264 巷巷口時
    ，適有正在執行制服路暢勤務之桃園縣政府警察局中壢分局
    興國派出所（下稱興國派出所）之警員陳宗淦、黃一華，身
    著警察制服亦行經該處，因見溫獅榜形跡可疑，遂示意溫獅
    榜停車受檢，然溫獅榜為規避酒測，竟未依警員指示停車，
    反逕加速往桃園縣中壢市○○路方向逃逸，迄至行經桃園縣
    中壢市○○路571 巷右轉時，溫獅榜因轉彎剎車不及而自行
    摔倒在地後，方為警攔下。興國派出所警員陳宗淦、黃一華
    旋請溫獅榜出示證件接受酒測。詎溫獅榜拒絕配合酒測，竟
    另基於於公務員依法執行職務時，當場侮辱之犯意，於警員
    陳宗淦、黃一華2 人依法執行職務時，當場以：「幹你娘！
    」之穢語辱罵依法執行職務之警員陳宗淦、黃一華2 人（所
    涉公然侮辱部分，未據告訴、起訴）後，警方隨即以妨害公
    務之現行犯，將溫獅榜當場逮捕，且於同日晚間7 時41分許
    ，在桃園縣中壢市○○路571 巷13弄路口，當場並對之實施
    酒測，測得其呼氣所含酒精濃度高達每公升0.62毫克，而查
    悉上情。
二、案經桃園縣政府警察局中壢分局報請臺灣桃園地方法院檢察
    署檢察官偵查起訴。
    理  由
一、本案被告溫獅榜所犯均為死刑、無期徒刑或最輕本刑為3 年
    以上有期徒刑以外之罪，其於本院準備程序中就前揭被訴事
    實均為有罪之陳述，經本院告知簡式審判程序之旨，並聽取
    當事人之意見後，本院依刑事訴訟法第273 條之1 第1 項規
    定，裁定進行簡式審判程序，合先敘明。
二、前開犯罪事實，業據被告溫獅榜分別於警詢、檢察官訊問及
    本院審理中坦承不諱，並經證人即警員陳宗淦、黃一華分別
    於檢察官訊問中陳述無訛，且有職務報告、桃園縣政府警察
    局舉發違反道路交通管理事件通知單、酒精濃度檢測單、桃
    園縣政府警察局汽機車駕駛人酒後駕車生理協調平衡檢測紀
    錄卡及刑法第一百八十五條之三案件測試觀察紀錄表等在卷
    可稽，足徵被告自白與事實相符，事證明確，被告犯行堪以
    認定。
三、核被告所為，係犯刑法第185 條之3 之公共危險罪、同法第
    140 條第1 項之於公務員依法執行職務時當場侮辱罪。被告
    對於上開警員2 人當場侮辱之妨害公務行為，雖係對於警員
    陳宗淦、黃一華2 人為之，惟因於公務員依法執行職務時當
    場侮辱罪，所保護者為公務員公務執行之國家法益，僅成立
    1 罪。被告所犯上開二罪，犯意各別，行為互異，應予分論
    併罰之。又被告有如事實欄一所載之犯罪科刑及執行完畢紀
    錄，此有臺灣高等法院被告前案紀錄表在卷可按，其於有期
    徒刑執行完畢後，於5 年以內故意再犯本件有期徒刑以上之
    各罪，均為累犯，應依刑法第47條第1 項之規定各加重其刑
    。爰審酌被告於96年間，曾因觸犯刑法第185 條之3 之公共
    危險罪之案件，經本院判處罰金新臺幣8 萬元確定之刑罰，
    從而被告就酒精成分對人之意識能力具有不良影響，酒後駕
    車對一般往來之公眾及駕駛人自身皆具有高度危險性一情，
    自應知之甚詳，且酒醉駕車致車毀人亡之報導時有所聞，各
    級政府機關更對酒後嚴禁駕車一節復迭經宣導，詎被告仍不
    知檢束，竟一再輕忽己身安危，並枉顧公眾安全，而於服用
    酒類後之呼氣酒精濃度高達每公升0.62毫克，已處於不能安
    全駕駛動力交通工具之狀態，竟仍騎乘上開重型機車行駛於
    道路上，被告一再漠視法律禁令，嚴重危害行車安全；又其
    於警員依法執行職務時，當場以上開言詞侮辱該2 警員之犯
    罪情節與所生危害程度，犯後為前開部分自白，態度尚佳與
    其他一切情狀，各量處如主文所示之刑，並定其應執行之刑
    ，及就各宣告刑與所定應執行之刑，均諭知易科罰金之折算
    標準，以示懲儆。
據上論斷，應依刑事訴訟法第273 條之1 第1 項、第299 條第1
項前段，刑法第185 條之3 、第140 條第1 項、第47條第1 項、
第51條第5 款、第41條第1 項前段，刑法施行法第1 條之1 第1
項、第2 項前段，判決如主文。
本案經檢察官李安蕣到庭執行職務。
中    華    民    國   100    年    8     月    25    日
                        刑事庭    法  官  顏世翠
以上正本證明與原本無異。
如不服本判決應於收受判決後10日內向本院提出上訴書狀，並應
敘述具體理由。其未敘述上訴理由者，應於上訴期間屆滿後20日
內向本院補提理由書( 均須按他造當事人之人數附繕本) 「切勿
逕送上級法院」。
                                  書記官  吳忻蒨
中    華    民    國   100    年    8     月    25    日
附錄本案論罪科刑法條：
中華民國刑法第185 條之3
（重大違背義務致交通危險罪）
服用毒品、麻醉藥品、酒類或其他相類之物，不能安全駕駛動力
交通工具而駕駛者，處一年以下有期徒刑、拘役或科或併科十五
萬元以下罰金。
中華民國刑法第140 條
（侮辱公務員公署罪）
於公務員依法執行職務時，當場侮辱，或對於其依法執行之職務
公然侮辱者，處六月以下有期徒刑、拘役或一百元以下罰金。
對於公署公然侮辱者亦同。